en: Products for professional use
ca: Producte per ús professional
de: Produkte für den professionellen Einsatz
es: Productos para uso profesional
fi: Tuotteet ammattikäyttöön
fr: Produits destinés aux professionnels
he: מוצרים לשימוש מקצועי
it: Prodotti per uso professionale
pt: Produtos para uso profissional

en: Without sodium nitrite
bg: Без натриев нитрит
ca: Sense nitrit de sodi
de: Ohne Natriumnitrit
es: Sin nitrato de sodio
fi: ei sisällä natriumnitriittiä
fr: Sans nitrite de sodium
it: Senza nitrato di sodio
nl: Zonder natriumnitriet
pl: Bez azotanu sodu
pt: Sem nitrito de sódio, 0% nitrito de sódio, livre de nitrito de sódio
ru: Без нитрита натрия
sv: Utan natriumnitrit

en: Hungarian domestic product
fi: Unkarilaista kotiteollisuutta
hu: Hazai-termék

en: Hungarian product
bg: Унгарски продукт
de: Ungarisches Produkt
fi: Unkarilainen tuote
he: מוצר הונגרי
hu: Magyar termék
it: Prodotto ungherese
pt: Produto húngaro, produto da Hungria

en: Milkheart
ca: Cor de llet
hu: Tejszív

en: Hungarian Processed Product
hu: Hazai Feldolgozású Termék
pt: Processado na Hungria

en: Made in Hungary
bg: Произведено в Унгария
fi: valmistettu Unkarissa
hu: Magyarországon készült
pt: Feito na Hungria
sv: Tillverkad i Ungern

en: Free from E number
bg: Без E-номера
fi: E-kooditon, ei E-koodeja
hu: E-szám mentes

en: No antibiotics, Without antibiotics, antibiotic-free, antibiotics-free, no antibiotic, raised without antibiotics, no Antibiotics Administered
bg: Без антибиотици
ca: Sense antibiòtics, Lliure d'antibiòtics, No s'han administrat antibiòtics, Engreixat sense antibiòtics
de: Ohne Antibiotika, Frei von Antibiotika, Enthält kein Antibiotika, antibiotika-frei, antibiotikafrei
es: Sin antibióticos
fi: antibiootiton, antibioottivapaa, kasvatettu ilman antibiootteja
fr: Sans antibiotique, sans antibiotiques, sans traitement antibiotique, élevage sans antibiotique, élevé sans antibiotique, élevés sans antibiotique, élevée sans antibiotique, élevées sans antibiotique
hu: Antibiotikum mentes
it: Senza antibiotici
pl: Bez antybiotyków
pt: Sem antibióticos, 0% antibióticos, livre de antibióticos, criado sem antibióticos, criados sem antibióticos, criada sem antibióticos, criadas sem antibióticos
ru: Без антибиотиков
sv: Utan antibiotika

en: Without antibiotics since birth, no antibiotics ever
bg: Без антибиотици от раждането
de: Ohne Antibiotika seit der Geburt, keine Antibiotika jemals
es: Sin antibióticos desde el nacimiento
fi: Ei antibiootteja syntymän jälkeen
fr: Sans antibiotique dès la naissance, sans antibiotique de la naissance à l'abattage, sans antibiotique sur toute la vie de l'animal, sans traitement antibiotique sur toute la vie de l'animal
it: Senza antibiotici dalla nascita, mai antibiotici
pt: Sem antibióticos desde o nascimento, nenhum antibiótico nunca

en: Without antibiotics after weaning
de: Ohne Antibiotika nach dem Absetzen
es: Sin antibióticos después del destete
fi: Ei antibiootteja vieroituksen jälkeen
fr: Sans antibiotique après sevrage, sans antibiotique dès la fin du sevrage, sans antibiotique après la fin du sevrage
it: Senza antibiotici dopo lo svezzamento
pt: Sem antibióticos depois da desmama, nenhum antibiótico depois da desmama, Sem antibióticos depois do desmamar, nenhum antibiótico depois do desmamar

en: Without antibiotics after first age, Without antibiotics after 1st age
fr: Sans antibiotique après le premier âge, Sans antibiotique après le 1er âge
pt: Sem antibióticos desde o primeiro ano de vida

en: Porks raised without antibiotics
de: Schweineaufzucht ohne Antibiotika
fi: porsaat kasvatettu ilman antibiootteja, siat kasvatettu ilman antibiootteja
fr: Porcs élevés sans antibiotique, Cochons élevés sans antibiotique
it: Maiali allevati senza antibiotici
pt: Porco criado sem antibióticos, porcos criados sem antibióticos

en: Porks raised without antibiotics since birth
de: Schweineaufzucht von Geburt an ohne Antibiotika
fr: Porcs élevés sans antibiotique dès la naissance
pt: Porco criado sem antibióticos desde o nascimento, porcos criados sem antibióticos desde o nascimento

en: Porks raised without antibiotics after weaning
fr: Porcs élevés sans antibiotique après sevrage, Porcs élevés sans antibiotique dès la fin du sevrage, Cochons élevés sans antibiotique dès la fin du sevrage
it: Maiale allevato senza antibiotici dopo lo svezzamento
pt: Porco criado sem antibióticos desde o desmame, porcos criados sem antibióticos desde o desmame

en: Porks raised without antibiotics after first age
ca: Porcs criats sense antibiòtics després del primer any de vida
fr: Porcs élevés sans antibiotique après le premier âge, Porcs élevés sans antibiotique après le 1er âge
pt: Porco criado sem antibióticos desde o primeiro ano de vida, porcos criados sem antibióticos desde o primeiro ano de vida

en: Chickens raised without antibiotics
bg: Пилета отглеждани без антибиотици
ca: Gallines criades sense antibiòtics
de: Hühneraufzucht ohne Antibiotika
es: Pollos criados sin antibióticos
fi: Kanat kasvatettu ilman antibiootteja
fr: Poulets élevés sans antibiotique
hu: Antibiotikumok nélkül nevelt csirkék
it: Polli allevati senza antibiotici
pt: Galinha criada sem antibióticos, galinhas criadas sem antibióticos

en: Chickens raised without antibiotics since birth
bg: Пилета отглеждани без антибиотици от раждането
ca: Gallines criades sense antibiòtics des de la naixença
de: Hühneraufzucht ohne Antibiotika seit der Geburt
es: Pollos criados sin antibióticos desde el nacimiento
fi: Kanat kasvatettu ilman antibiootteja syntymästä asti
fr: Poulets élevés sans antibiotique dès la naissance
it: Polli allevati senza antibiotici fin dalla nascita
pt: Galinha criada sem antibióticos desde o nascimento, galinhas criadas sem antibióticos desde o nascimento

en: Hens raised without antibiotics
de: Hennenaufzucht ohne Antibiotika
es: Gallinas criadas sin antibióticos
fr: Poules élevées sans antibiotique
it: Galline allevate senza antibiotici
pt: Poedeiras criadas sem antibióticos, galinhas poedeiras criadas sem antibióticos, poedeira criada sem antibióticos, galinha poedeira criada sem antibióticos

en: Hens raised without antibiotics during the laying phase
ca: Gallines criades sense antibiòtics durant la posta
fr: Poules élevées sans antibiotique pendant la phase de ponte, sans traitement antibiotique dès la phase de ponte
pt: Poedeiras criadas sem antibióticos durante a fase de postura, galinhas poedeiras criadas sem antibióticos a fase de postura, poedeira criada sem antibióticos a fase de postura, galinha poedeira criada sem antibióticos a fase de postura